【裁判字號】    99,簡上,65
【裁判日期】    991116
【裁判案由】    違反毒品危害防制條例
【裁判全文】
臺灣雲林地方法院刑事判決              99年度簡上字第65號
上  訴  人
即  被  告  甲○○
上列上訴人因違反毒品危害防制條例案件，不服本院民國99年9
月2 日99年度六簡字第192 號第一審刑事簡易判決（聲請簡易判
決處刑書案號：99年度毒偵字第706 號），提起上訴，本院管轄
之第二審合議庭判決如下：
    主  文
原判決其中一罪及執行刑部分均撤銷。
其餘上訴駁回。
    事實及理由
一、甲○○前因施用毒品案件，經觀察、勒戒後，認無繼續施用
    毒品之傾向，於民國97年11月5 日釋放出所，並由臺灣雲林
    地方法院檢察署檢察官以97年度毒偵字第1604號為不起訴處
    分確定。詎其不知悔改，復基於施用第二級毒品甲基安非他
    命之犯意，於99年5 月27日中午某時許，在雲林縣莿桐鄉大
    美村溪美9 之23號住處內，以將甲基安非他命置於玻璃球內
    ，點火燒烤後吸食其煙霧之方式，施用甲基安非他命1 次。
    嗣於99年5 月29日上午11時許，為警在上址查獲，並搜索扣
    得甲基安非他命4 包（毛重共1.385 公克，合計淨重0.5584
    公克，取樣0.0373公克〈已鑑析用罄〉，合計驗餘淨重0.52
    11公克）、吸食工具1 組及甲基安非他命殘渣袋8 只，且經
    採集其尿液送驗後，呈現甲基安非他命陽性反應，而悉上情
    。
二、上開事實，業經被告於本院審理時坦承不諱，而被告於99年
    5 月29日13時30分許，為警所採集之尿液，經送往詮昕科技
    股份有限公司以酵素免疫分析法EIA 篩檢及氣相層析質譜儀
    GC／MS檢驗之結果，確呈現甲基安非他命陽性反應，此有應
    受尿液採驗人尿液檢體採集送驗紀錄表2 份、尿液送檢真實
    姓名對照表及詮昕科技股份有限公司99年6 月21日濫用藥物
    尿液檢驗報告2 份附卷可稽（偵查卷第31頁、第32頁、第34
    頁、第36頁），並有扣案疑似甲基安非他命之白色顆粒、粉
    末共4 包、吸食工具1 組及甲基安非他命殘渣袋8 只可佐；
    又將上開扣案白色顆粒、粉末共4 包（毛重1.385 公克，合
    計淨重0.5584公克，取樣0.0373公克〈已鑑析用罄〉，合計
    驗餘淨重0.5211公克）送往憲兵司令部刑事鑑識中心鑑定之
    結果，證實確實含有甲基安非他命成分，此亦有憲兵司令部
    刑事鑑識中心99年7 月28日憲直刑鑑字第0990001480號鑑定
    書1 份（99年度六簡字第192 號卷第9 頁）附卷可參，綜上
    ，足認被告前開自白與事證相符，應堪採信。復查被告前因
    施用毒品案件，經本院裁定送執行觀察、勒戒後，因認無繼
    續施用毒品之傾向，而於97年11月5 日執行完畢釋放出所，
    此有臺灣高等法院被告前案紀錄表1 份附卷可憑，故被告於
    受觀察、勒戒處分執行完畢並釋放後5 年內，再犯本件毒品
    危害防制條例第10條第2 項之罪，事證明確，被告犯行堪以
    認定，應依法論科。
三、(一)核被告所為，係犯毒品危害防制條例第10條第2 項之施用
    第二級毒品罪。被告持有第二級毒品之低度行為，為施用之
    高度犯行所吸收，不另論罪。(二)原審以被告上開施用第二級
    毒品罪證明確，予以論罪科刑，固非無見。惟被告僅於99年
    5 月27日中午某時許，在雲林縣莿桐鄉大美村溪美9 之23號
    住處內，以將甲基安非他命置於玻璃球內，點火燒烤後吸食
    其煙霧之方式，施用甲基安非他命1 次，起訴犯罪事實亦僅
    有起訴該次犯行，是被告上訴意旨以其為警查獲當日經採尿
    2 次送驗，但只有於99年5 月27日施用甲基安非他命1 次，
    請求撤銷原判決所認定另外1 次施用第二級毒品犯行部分，
    即有理由，應由本院將該部分及定應執行刑部分撤銷。(三)至
    被告所犯上開99年5 月27日施用第二級毒品犯行部分，原審
    審酌被告之素行、犯後態度等一切情狀，依毒品危害防制條
    例第10條第2 項、第18條第1 項前段，刑法第11條前段、第
    41條第1 項前段、第38條第1 項第2 款等規定，對被告量處
    有期徒刑4 月，如易科罰金，以新臺幣1,000 元折算1 日。
    扣案第二級毒品甲基安非他命4 包（驗餘淨重共0.5211公克
    ）沒收銷燬之；盛裝上開毒品之外包裝袋4 只、吸食工具1
    組、殘渣袋8 只均沒收，其認事用法俱無不合，量刑亦屬妥
    適，上訴意旨指摘原審此部分違法一節，為無理由，應予駁
    回。
四、據上論斷，應依刑事訴訟法第455 條之1 第1 項、第3 項、
    第364 條、第368 條、第369 條第1 項前段，判決如主文。
本案經檢察官莊珂惠到庭執行職務。
中    華    民    國    99    年    11    月    16    日
            刑事第三庭    審判長法  官  林輝煌
                                法  官  陳雅琪
                                法  官  蕭雅毓
以上正本證明與原本無異。
本件不得上訴。
                                書記官  鍾宜津
中    華    民    國    99    年    11    月    16    日
附錄本判決論罪科刑法條全文：
毒品危害防制條例第10條
施用第一級毒品者，處 6 月以上 5 年以下有期徒刑。
施用第二級毒品者，處 3 年以下有期徒刑。

司法院資訊處製作；財團法人民間司法改革基金會備份。
